Karl Marx / Friedrich Engels Papers ARCH.00860
International Institute of Social History
- K. Briefe von Friedrich Engels (K 1-1747)
  - Argyriadès, Panajionis (Paul)., [1893].; K_33; 1 Brief
    NB. digitalisiert IISG-Original L I 14_3.
  - Arndt, Paul., 1893.; K_34; 1 Brief
    NB. Konzept auf S. 1 vom Brief an Engels.
    NB. digitalisiert IISG-Original L I 14_4.
  - Arnoldt, Hermann., 1878.; K_35; 1 Brief
    NB. Konzept auf Brief an Engels.
    NB. digitalisiert IISG-Original L I 14_6.
  - Associazione degli operai... di Lodi., 1872.; K_36; 1 Brief
  - Atabekianz (Atabekjanz), Iosif (Josef)., 1894.; K_37-38; 2 Briefe
    NB. Konzept mit Notiz(en) von Engels auf Rückseite.
    NB. digitalisiert IISG-Original K 4-4_1.
  - Aveling, Edward., [1892].; K_39; 1 Brief
    NB. Konzept mit ausgestr. Notiz auf Rückseite.
    NB. digitalisiert IISG-Original K 5.
  - Bahr, Hermann., [1893].; K_40; 1 Brief
    NB. Konzept auf Rückseite vom Brief an Engels.
    NB. digitalisiert IISG-Original L I 15_12.
  - Barry, Michael Maltman., 1872.; K_41; 1 Brief
  - Barthélemy, Emmanuel u.a., siehe Briefe von Marx, C 1., -
  - Bartorelli, Ugo (Hugo)., 1872.; K_42; 1 Brief
  - Bauer, Stephan., 1895.; K_43; 1 Brief
    NB. digitalisiert IISG-Original K 7.
  - Bebel, August., 1873-1894.; K_44-137; 94 Briefe + Beil.
    - 1873-1887., K_44-91
      NB. K 45-46 nur nach dem Druck bekannt
      K 45: Engels schickte Brief erst Wilhelm Bracke
      K 47: unvollst. (Anfang fehlt; zu Engels' Brief v. 12.X.1875)
      K 48 mit Abschr.; K 49: Brief vom 17./18.IX.1879 ist auch von Marx u. ist auch gerichtet an Liebknecht, Bracke u.a.
      K 74 mit Textänderung von Bebels Hand.
      NB. digitalisiert IISG-Original K 8-53.
    - 1888-1894., K_92-137
      NB. K 100, 116, 127, 128, 130 mit Nachschr. von Louise Kautsky-Freyberger
      K 129: auf gleichem Briefbogen auch Engels an Julie Bebel(= 3 S.)
      K 137: Engels' Vermächtnis für die SPD, gerichtet an A. Bebel u. Paul Singer.
      Siehe auch BLUMENBERG (Hg.), Bebel-Engels(ooolink Brief- und Einzeleditionen).
      NB. digitalisiert IISG-Original K 54-101.
  - Bebel, Julie., 1887-1893.; K_138-141; 4 Briefe
    NB. K 141 mit Nachschr. von Louise Kautsky-Freyberger.
    Siehe auch K 129.
    NB. digitalisiert IISG-Original K 51, 72, 97-98.
  - Becker, Johann Philipp., 1872-1886.; K_142-177; 36 Briefe
    NB. digitalisiert IISG-Original K 102-137.
  - Benedetti, Giuseppe., 1872.; K_178-179; 2 Briefe
  - Berliner Volksblatt, Red., 1890.; K_180; 1 Brief
  - Berliner Volks-Tribüne, Red., 1892.; K_181; 1 Brief
  - Bernstein, Eduard., 1879-1895.; K_182-269; 87 Briefe + Beil
    NB. K 184-196, 198-207, 211, 223-228, 230-242, 245-256, 259, 261-269 nur nach dem Druck bekannt
    K 182: Konzept auf Brief von Bernstein; K 197: Bernstein gab Brief Liebknecht, der ihn zur Veröffentlichung im "Sozialdemokrat" benutzte; K 219 mit Beil.; K 229: Brief auch an Karl Kautsky; K 243: frei; K 261 = Nachschr. zum Brief an Regina Bernstein (= K 272).
    Siehe auch HIRSCH (Hg.), Bernstein-Engels(ooolink Brief- und Einzeleditionen).
    NB. digitalisiert IISG-Original K 138-152, 269, 392, L I 239.
  - Bernstein, Regina., 1892.; K_270-272; 3 Briefe
    K 272 mit Nachschr. Engels an Eduard Bernstein.
  - Bert, Cesare., 1872.; K_273; 1 Brief
  - Bignami, Enrico., 1871-1878.; K_274-279; 6 Briefe
  - Blank, Emil., 1846-1876.; K_280-287; 8 Briefe
    NB. K 280-283, 285-286 nur nach dem Druck bekannt
    K 287: Kopie(?) auf Rückseite von E. Dronke an Engels.
    NB. digitalisiert IISG-Original L III 128.
  - Blank, Marie (geb. Engels)., 1851-1852.; K_288-289; 2 Briefe
    NB. K 288 nur nach dem Druck bekannt.
    Siehe auch K 461-492.
  - Bloch, Joseph., 1890.; K_290; 1 Brief
  - Blocher, Hermann., 1893.; K_291; 1 Brief
  - Blos, Wilhelm., 1874.; K_292; 1 Brief
    NB. digitalisiert IISG-Original K 153.
  - Blume, G., 1890.; K_293; 1 Brief (gedruckt)
  - Boenigk, Otto von., 1890.; K_294; 1 Brief
  - Bonnier, Charles., 1892.; K_295-297; 3 Briefe
    NB. digitalisiert IISG-Original K 155-157.
  - Boriani, Giuseppe., 1871.; K_298; 1 Brief
    NB. digitalisiert IISG-Original K 152_1.
  - Bornstedt, Adalbert von, siehe Briefe von Marx, C 59., -
  - Bovio, Gennaro., 1872.; K_299; 1 Brief + Beil
    NB. Konzept auf Rückseite vom Brief an Engels; beil. Notiz.
    NB. digitalisiert IISG-Original K 152_2.
  - Bovio, Giovanni., 1892.; K_300; 1 Brief
  - Bracke, Wilhelm., [1870]-1878.; K_301-305; 5 Briefe
    NB. K 301 nur nach dem Druck bekannt
    K 303-305 mit Notizen von fremder Hand auf S. 4.
    NB. digitalisiert IISG-Original K 158-161.
  - Brissac, Henri., 1892.; K_306; 1 Brief
    NB. digitalisiert IISG-Original L II 203.
  - British Federal Council., 1872.; K_307; 1 Brief
    NB. Konzept an "Englischer Föderalrat"; auf Rückseite Notiz.
  - British Publishing Co., [1883/87].; K_308; 1 Brief
    NB. digitalisiert IISG-Original K 162.
  - Burns, John., 1892.; K_309; 1 Telegr
    NB. Telegr. auch von Karl Kautsky.
  - Cabet, Etienne, siehe Briefe von Marx, C 82-83., -
  - Cafiero, Carlo., 1871-1872.; K_310-315; 6 Briefe
    NB. K 313-315 nur nach dem Druck bekannt.
    K 310-312: Abschr.
  - Campe, Julius., 1845.; K_316; 1 Brief
  - Canepa, Giuseppe., 1894.; K_317-318; 2 Briefe
    NB. K 317 nur nach dem Druck bekannt.
    K 318: Konzept hinter Brief an Engels.
    NB. digitalisiert IISG-Original L III 1_1.
  - Caron, Charles., 1890.; K_319; 1 Brief
    NB. Konzept hinter Brief an Engels.
    NB. digitalisiert IISG-Original L III 3_1.
  - Cercle d'Etudiants Socialistes de Genève., 1893.; K_320-321; 2 Briefe
    NB. K 320 nur nach dem Druck bekannt; K 321: Konzept.
    NB. digitalisiert IISG-Original K 163.
  - Chicagoer Arbeiter-Zeitung., 1888.; K_322; 1 Brief
    NB. Konzept auf demselben Blatt wie Engels an "New Yorker Volkszeitung".
  - Clarke, Thomas., 1894.; K_323; 1 Brief
    NB. digitalisiert IISG-Original L III 9.
  - Clowes, Norris A., 1881.; K_324; 1 Brief
    NB. Konzept auf demselben Bogen wie Engels an "Freiheit" (London).
    NB. digitalisiert IISG-Original K 214.
  - Coenen, Philip., 1871.; K_325-326; 2 Briefe
    NB. Abschr. von d. Hand von F.A. Sorge.
    NB. digitalisiert IISG-Original K 164-165.
  - Coleman, Patrick John., 1875.; K_327; 1 Brief
  - Comitato per l'Emancipazione delle Classi Lavoratrici, Parma., 1872.; K_328-329; 2 Briefe
  - Congrès International d'Etudiants Socialistes, Genève, siehe K 320-321., -
  - Congrès Saragossa [1872], siehe K 331-335., K_330
  - Consejo Fed. d.i. Region Esp. (IAA)., 1871-1872.; K_331-335; 5 Briefe
    NB. K 332, 335 mit Notiz(en) von Engels; K 334 Congrès Saragossa [1872].
    NB. digitalisiert IISG-Original K 166-166_4.
  - Cook & Son, Thomas (London)., 1893.; K_336; 1 Brief
    NB. digitalisiert IISG-Original L III 19_1.
  - Cotar, M.R., 1893.; K_337; 1 Brief
    NB. digitalisiert IISG-Original L III 19_3.
  - Critica Sociale (Milano), Red., [1894].; K_338; 1 Brief
    Für das Konzept siehe Manuskripte H 150.
    NB. digitalisiert IISG-Original H 132.
  - Cuno, Theodor F., 1871-1883.; K_339-347; 9 Briefe
    NB. digitalisiert IISG-Original K 168-176.
  - Daily Chronicle (London), Editor of., 1891.; K_348-349; 2 Briefe
    NB. K 349 nur nach dem Druck bekannt
    NB. digitalisiert IISG-Original K 177.
  - Daily News (London), Editor of the., 1854-[1881].; K_350-353; 4 Briefe
    Siehe auch Briefe von Marx, C 125.
    NB. digitalisiert IISG-Original K 178-180.
  - Daniells., 1859.; K_354; 1 Brief
    NB. Konzept mit Notizen (u.a. an E. Faulkner auf S. 3).
    NB. digitalisiert IISG-Original K 181.
  - Daniel'son, Nikolaj F., 1885-1895.; K_355-383; 29 Briefe + Beil
    NB. K 382 mit Beil.
  - Darbyshire, John., [1884].; K_384; 1 Brief
  - Dell'Avalle, Carlo., 1894.; K_385; 1 Brief
    NB. digitalisiert IISG-Original L VII 234.
  - De Morgan, John., [1873].; K_1315; 1 Brief
    NB. digitalisiert IISG-Original K 517.
  - Deville, Gabriel., 1883-1888.; K_386-386A; 2 Briefe
  - Dietz, J.H.W. (Heinrich)., 1890-1892.; K_387-394; 8 Briefe
    NB. digitalisiert IISG-Original K 182-188, 328.
  - Domanico, Giovanni., 1893.; K_395-396; 2 Briefe + Beil
    NB. K 396 mit Beil.
    NB. digitalisiert IISG-Original K 665.
  - Domela Nieuwenhuis, Ferdinand., 1881-1890.; K_1331-1339; 9 Briefe
    NB. K 1331-1337, 1339 nur nach dem Druck bekannt.
    NB. digitalisiert IISG-Original K 189.
  - Dronke, Ernst., 1851-1878.; K_397-404; 8 Briefe
    NB. K 398 nur nach dem Druck bekannt
    K 399-402 = Konzept auf d. Briefen an Engels.
    NB. digitalisiert IISG-Original K 190-192, L III 128, 129, 133.
  - Duncker, Franz G., 1860.; K_405; 1 Brief
    NB. digitalisiert IISG-Original K 193.
  - Eberle, Carl., 1894.; K_406-407; 2 Briefe + Beil
    NB. K 406 mit Beil.
    NB. digitalisiert IISG-Original K 6-6_1.
  - Eccarius, Johann Georg., 1871.; K_408; 1 Brief
    NB. digitalisiert IISG-Original K 194.
  - Echo (London), Editor., [1871].; K_409; 1 Brief
    NB. Konzept; auf derselben Seite Konzept von Marx.
  - Ehrhart, Franz Joseph., 1879.; K_410; 1 Brief
  - Ellenbogen, Wilhelm., 1892-1895.; K_411-412; 2 Briefe
    NB. K 411: geschrieben von Louise Kautsky, mit Nachw.
    NB. digitalisiert IISG-Original K 195_1-2.
  - Ellissen, Otto Adolf., 1889.; K_413; 1 Brief (Abschr.)
  - Engel, Amélie., [1878].; K_414; 1 Brief
    NB. digitalisiert IISG-Original K 197.
  - Engels, Charlotte., 1884.; K_415; 1 Brief (mschr. Abschr.)
  - Engels, Elisabeth., [1854]-1871.; K_416-422; 7 Briefe
    NB. K 416 = unvollst.; K 417-422 nur nach dem Druck bekannt.
    NB. digitalisiert IISG-Original K 198.
  - Engels, Emil(Bruder)., 1859-1882.; K_423-427; 5 Briefe
  - Engels, Hermann., 1839-1895.; K_428-460; 33 Briefe
    NB. K 428-447, 449, 451-455, 457-460 nur nach dem Druck bekannt
    K 436 mit Zeilen an Emil Blank.
  - Engels, Marie (verh. Blank)., 1838-1851.; K_461-492; 32 Briefe
    NB. K 461-490, 492 nur nach dem Druck bekannt.
    Siehe auch K 288-289.
  - Engels, Rudolf., 1865-1878.; K_493-498; 6 Briefe
    NB. K 493-495, 497-498 nur nach dem Druck bekannt.
  - English Workingmen's Socialist Organisations., [1894].; K_499; 1 Brief
    NB. Konzept für u.a. Legal Eight Hours and Intern. Labour League, Social Democratic Federation, Fabian Society, Independent Labour Party.
    NB. digitalisiert IISG-Original K 694.
  - Ermen, Gottfried., 1860-1874.; K_500-501; 2 Briefe
  - Ernst, Paul., 1890-1891.; K_502-503; 2 Briefe
    NB. digitalisiert IISG-Original K 199-200.
  - Examiner (London), Editor., [1871].; K_504; 1 Brief
    NB. digitalisiert IISG-Original K 635.
  - Executors named in my Will, the., 1894.; K_505; 1 Brief
    NB. Ergänzungsbrief zum Testament.
    Siehe auch K 1514
    NB. digitalisiert Abschrift von Bernstein und Louise Freyberger-Kautsky.
  - Fantuzzi, Romualdo., 1891.; K_506; 1 Brief
    NB. Konzept-Notizen auf Brief an Engels.
    NB. digitalisiert IISG-Original L III 272.
  - Faulkner, E. George., 1859.; K_507; 1 Brief
    NB. Konzept-Notizen auf Rückseite von Engels an Daniells.
  - Fenner von Fenneberg, Daniel., 1849.; K_508; 1 Brief
  - Fischer, Richard., 1894-1895.; K_509-519; 11 Briefe
    NB. digitalisiert IISG-Original K 202-211.
  - Fitzgerald, Charles L., [1884].; K_520; 1 Brief
    NB. Konzept auf S. 2-3 vom Brief an Engels.
    NB. digitalisiert IISG-Original L III 320.
  - Franz. Sozialisten., [1886-1892].; K_521-522; 2 Briefe
    NB. Konzept; für Publikation in "Le Socialiste" (Paris) v. 27.III.1886 (Nr. 31) u. 26.III.1892 (Nr. 79).
    NB. digitalisiert IISG-Original K 216-217.
  - Freiheit (London), Red., 1879-1881.; K_523-524; 2 Briefe
    NB. K 524: Konzept auf demselben Bogen wie Engels an Norris A. Clowes.
    NB. digitalisiert IISG-Original K 213-214.
  - Freiligrath, Ferdinand., 1859-1866.; K_525-526; 2 Briefe
    NB. K 525: unvollst. (Konzept?); K 526 nur nach dem Druck bekannt.
    NB. digitalisiert IISG-Original K 215.
  - Gazzettino Rosa (Milano), Hrsg., 1872.; K_527; 1 Brief (Abschr.)
  - General Council IWMA., 1873.; K_528; 1 Brief
  - Generalrat d. IAA., 1873-1875.; K_529-530; 2 Briefe
  - Giustizia Sociale, La (Palermo)., 1894.; K_531-532; 2 Briefe
    NB. K 532 nur nach dem Druck bekannt.
    NB. digitalisiert IISG-Original K 526.
  - Gizycki, Georg von., 1894.; K_533; 1 Brief
    NB. digitalisiert IISG-Original L IV 19.
  - Glaser de Willebrord, Edouard., 1872.; K_534; 1 Brief
  - Globe, The (London) siehe Briefe von Marx, C 223., -
  - Gorbunova-Kablokova, Minna K., 1880.; K_606-608; 3 Briefe
  - Gouppy, A., 1875.; K_535; 1 Brief
    NB. Konzept auf Brief an Engels
    digitalisiert IISG-Original L IV 32.
  - Graeber, Friedrich u. Wilhelm., [1838].; K_536-537; 2 Briefe
  - Graeber, Friedrich., [1839]-1841.; K_538-547; 10 Briefe
  - Graeber, Wilhelm., 1839-1840.; K_548-554; 7 Briefe
  - Greenwood, Frederick., [1870].; K_555; 1 Brief
    NB. digitalisiert IISG-Original K 218.
  - Guardiola, Arturo., 1872.; K_556; 1 Brief
    NB. digitalisiert IISG-Original L IV 44_1.
  - Guesde, Jules., 1887-1893.; K_557-560; 4 Briefe
    NB. K 560 nur nach dem Druck bekannt.
    K 557: mschr. Abschr.
    NB. digitalisiert IISG-Original K 219-219_1.
  - Guillaume-Schack, Gertrud., [1885].; K_561; 1 Brief
    NB. Konzeptantwort auf S. 3 vom Brief an Engels.
    NB. digitalisiert IISG-Original L IV 55.
  - Hacking, R., [1854].; K_562; 1 Brief
    NB. digitalisiert IISG-Original K 673.
  - Hagen, Theodor siehe K 1497., -
  - Handelsangestellten (Barcelona), Sektie von., 1872.; K_563; 1 Brief
  - Hardie, James Keir., 1889.; K_564; 1 Brief
    NB. Veröffentlicht in: The Labour Leader (London), June 1889.
  - Harkness, Margaret E., [1888].; K_565; 1 Brief
    NB. digitalisiert IISG-Original K 221.
  - Harney, George Julian., 1849.; K_566; 1 Brief
    NB. digitalisiert IISG-Original K 222.
  - Hartmann, Lev N. (Leo)., [1882].; K_567; 1 Brief
  - Heidfeld, Oscar., 1891.; K_568; 1 Brief
    NB. Auf Rückseite Abschr.-Erklärung von Engels v. 20.XII.1876 "Received in deposit from Ernst Dronke...".
    NB. digitalisiert IISG-Original K 223.
  - Hepner, Adolf., 1872-1882.; K_569-573; 5 Briefe
    NB. K 572: Fragm.
    NB. digitalisiert IISG-Original K 224-228.
  - Héritier, Louis., 1893.; K_574; 1 Brief
    NB. digitalisiert IISG-Original K 667.
  - Hess, Moses., 1846.; K_575; 1 Brief
    NB. Mit Nachschr. von Marx (= C 247).
  - Hildebrandt, Max., 1889.; K_576; 1 Brief
  - Hirsch, Carl., 1878-1895.; K_577-581; 5 Briefe
    NB. K 578 nur nach dem Druck bekannt
    K 577, 579: mschr. Abschr.
    K 581 an Red. Rheinische Zeitung (Köln), mit Notizen auf S. 4 von fremder Hand.
    NB. digitalisiert IISG-Original K 232-233.
  - Höchberg, Karl., 1879.; K_582-583; 2 Briefe
    NB. digitalisiert IISG-Original K 234-234a.
  - Holzenhauer, Wilhelm., 1868.; K_584; 1 Brief
    NB. digitalisiert IISG-Original L IV 385.
  - Hourwich, Isaac A., 1893.; K_585; 1 Brief
    NB. digitalisiert IISG-Original K 235.
  - Hyndman, Henry M., [1882].; K_586; 1 Brief
    NB. Konzept auf Rückseite vom Brief an Engels (= L 2475).
    NB. digitalisiert IISG-Original L IV 416.
  - Iglesias, Pablo., [1892-1895].; K_587-591; 5 Briefe
    NB. K 588: auf Rückseite Betrachtungen von Engels über d. Revolution d. Prol. in Spanien.
    NB. digitalisiert IISG-Original K 236-240.
  - Independent Labour Party, The., [1895].; K_592; 1 Brief
    NB. Konzeptantwort auf Brief an Engels.
    NB. digitalisiert IISG-Original L V 17.
  - Ironside, Isaac, siehe Briefe von Marx, C 268., -
  - Italian Meeting., 1891.; K_593; 1 Brief
    NB. digitalisiert IISG-Original K 241.
  - Jedrzejowski, Boleslaw Antoni., [18]95.; K_594; 1 Brief
  - Jodko-Narkiewicz, Witold., [18]94-1895.; K_595-597; 3 Briefe
    NB. K 595-596 nur nach dem Druck bekannt.
  - J.H. Johnson, Son and Ellis (London)., [1889].; K_598; 1 Brief
    NB. digitalisiert IISG-Original L V 34.
  - Jones, Edward., 1873.; K_599; 1 Brief
  - Jottrand, Lucien Léopold., [1847].; K_600; 1 Brief
    NB. digitalisiert IISG-Original K 242.
  - Joynes, James L.( To-Day, London)., 1884.; K_601; 1 Brief
    NB. Konzept auf Rückseite vom Brief an Engels (= L 2543).
    NB. digitalisiert IISG-Original L V 51.
  - Jung, Hermann., 1871-1872.; K_602-604; 3 Briefe
    NB. K 602 nur nach dem Druck bekannt.
    NB. digitalisiert IISG-Original K 243-244.
  - Justiz u. Polizei d. Kantons Bern, Direktion d., 1848.; K_605; 1 Brief
    NB. digitalisiert IISG-Original K 245.
  - Siehe Gorbunova-Kablokova, Minna K., K_606-608
  - Karpeles, Bruno., 1894.; K_609; 1 Brief
    NB. digitalisiert IISG-Original K 246.
  - Karpeles, Frau., 1894.; K_610; 1 Brief
    NB. digitalisiert IISG-Original K 247.
  - Kaufmann, S., 1881.; K_611-612; 2 Briefe
    NB. K 612: mschr. Abschr.
    NB. digitalisiert IISG-Original L V 61_1.
  - Kaulitz, Harry., 1880.; K_613; 1 Brief
    NB. digitalisiert IISG-Original K 248.
  - Kautsky, Karl., 1881-1895.; K_614-756; 144 Briefe + Beil
    NB. K 655 = Visitenkarte, auch an Louise Kautsky
    K 699 = Beil. zu K 698; K 734: von A. Bebel zusammen mit seinem Brief an Kautsky weitergeschickt.
    Siehe auch K 229.
    Siehe auch KAUTSKY (Hg.), Engels' Briefwechsel mit...(ooolink Brief- und Einzeleditionen).
    - 1881-1884., K_614-646
      NB. digitalisiert IISG-Original K 252-284.
    - 1885-1888., K_647-678
      NB. digitalisiert IISG-Original K 285-315.
    - 1889-1891., K_679-711
      NB. digitalisiert IISG-Original K 316-348.
    - 1892-1895., K_712-756
      NB. digitalisiert IISG-Original K 349-390.
  - Kautsky, Louise., 1888.; K_757; 1 Brief
    NB. digitalisiert IISG-Original K 395.
  - Kautsky, Minna., 1885.; K_758; 1 Brief
    NB. digitalisiert IISG-Original K 292.
  - Kelley Wischnewetzky, Florence., 1885-1889.; K_759-781; 23 Briefe
  - Kersten, Paul., 1875.; K_782; 1 Brief
  - Klein, Carl u. Friedrich Wilhelm Moll., 1870-1871.; K_783-784; 2 Briefe
  - Klopfer, Ludwig., 1883.; K_785; 1 Brief
    NB. digitalisiert IISG-Original K 396.
  - Knowles, James Thomas., 1883.; K_786-787; 2 Briefe
    NB. K 787: Konzept auf Rückseite vom Brief an Engels.
    NB. digitalisiert IISG-Original K 397, L V 244.
  - Koch, Hugo., 1887.; K_788; 1 Brief
  - Köppen (Koeppen), Karl Friedrich., 1848.; K_789; 1 Brief
  - Köttgen, Gustav Adolph., 1846.; K_790; 1 Brief
    auch von Marx u.a. (vgl. C 321).
  - Kol, Nellie van (geb. Porrey)., 1886.; K_790A
    NB. Eintrag in ein Poesiealbum
  - Kommunistischer Arbeiter-Bildungs-Verein (London)., 1891-1894.; K_791-796; 6 Briefe
    NB. K 791-792 an d. Sängerverein.
    NB. digitalisiert IISG-Original K 398-399.
  - Kommunistische Korrespondenz-Komitee (Brüssel)., 1846.; K_797-799; 3 Briefe
    NB. digitalisiert IISG-Original D III 8, 9, 12.
  - Kongress d. belg. Sektionen d. IAA., 1871.; K_800; 1 Brief
  - Kongress del Partito Socialista, 3., [1894].; K_801; 1 Brief
  - Kričevskij (Kritschewsky), Boris N., 1894.; K_802-804; 3 Briefe
    NB. digitalisiert IISG-Original K 400-402.
  - Krzywicki, Ludwig., 1884.; K_805; 1 Brief
    NB. digitalisiert IISG-Original K 403.
  - Kugelmann, Ludwig., 1867-1895.; K_806-827; 22 Briefe
  - Labriola, Antonio., 1890.; K_828; 1 Brief + Beil
    NB. Konzept auf Rückseite von Ms. "[Über russische Aussenpolitik]" (= H 128); beil.: zeitgenössische hschr. Kopie.
    NB. digitalisiert IISG-Original H 82, K 465.
  - Lafargue, Laura siehe Marx, Laura (-Lafargue)., -
  - Lafargue, Paul., 1871-1895, undat.; K_829-927; 99 Briefe + Beil
    NB. K 829-859, 861-869, 871-925 nur nach dem Druck bekannt
    K 837 auf Rückseite von Brief an Laura Lafargue, 3.IX.1880; K 875 mit Beil.; K 905 auch an Laura Lafargue; K 926 auch unterz. von Tussy u. Laura.
    NB. digitalisiert IISG-Original K 404-406.
  - Lamplugh, George William., 1893-1894.; K_928-929; 2 Briefe
  - Lange, Friedrich Albert., 1865.; K_930; 1 Brief (+ Abschr.)
  - Larroque, Edouard (Pseud.: Latraque)., 1872.; K_931; 1 Brief
  - Lassalle, Ferdinand., 1859-1862.; K_932-937; 6 Briefe
  - Lavigne, Paul., 1885.; K_938; 1 Brief
    NB. digitalisiert IISG-Original K 408.
  - Lavrov, Petr L., 1871-1894.; K_939-970; 32 Briefe
    NB. K 946 nur nach dem Druck bekannt.
    NB. digitalisiert IISG-Original K 409.
  - The Leader (London), Red., 1852.; K_971; 1 Brief
  - Lee, Henry William(Secr., Social Democratic Federation)., 1894.; K_972; 1 Brief
    NB. digitalisiert IISG-Original K 634.
  - Lemke, Gottlieb( Kommunistischer Arbeiter-Bildungs-Verein, London)., 1881.; K_973; 1 Brief (mschr. Abschr.)
  - Leonowicz, Stefan (d.i. Maria Jankowska-Mendelson)., 1884.; K_974; 1 Brief
    Siehe auch K 1294-1298.
    NB. digitalisiert IISG-Original L V 352.
  - Lessner, Friedrich., 1869-1883.; K_975-980; 6 Briefe
    NB. K 975-977, 979 nur nach dem Druck bekannt.
    NB. digitalisiert IISG-Original K 411-412.
  - Libero Pensiero (Firenze) siehe K 1659., -
  - Liebknecht, Natalie., 1870-1893.; K_981-991; 11 Briefe + Beil
    NB. K 981, 989 nur nach dem Druck bekannt
    K 990: auf Brief an Wilhelm Liebknecht (= K 1063); K 991 mit Beil.
    NB. digitalisiert IISG-Original K 413-415_4, 425, 462.
  - Liebknecht, Wilhelm., 1865-1894.; K_992-1065; 74 Briefe + Beil
    NB. K 995-996, 998-999, 1001, 1003-1007, 1010-1012, 1015, 1023, 1026, 1032-1033, 1051, 1059, 1062 nur nach dem Druck bekannt
    K 1009, 1035, 1048, 1064 mit Beil.
    K 1018: Konzept auf Brief an Engels; K 1027: auf Rückseite Brief von Socialist League(unterz. von William Morris u. Edward Aveling) an Liebknecht, undat.
    K 1037: auf S. 1-2 Brief von Paul Lafargue an Liebknecht v. 27.IV.1888; K 1040 mit Briefentwurf von Engels für Brief von Liebknecht an Eduard Bernstein; K 1045: Konzept auf Brief an Engels; K 1058: Neujahrsglückwunsch unterz. auch von Louise Kautsky, Tussy (Marx), Edward (Aveling), Ede u. Gine Bernstein) u. Eugen Oswald
    K 1060 mit Nachschr. von Louise Kautsky an Natalie Liebknecht
    K 1063: auf S. 3-4 Brief von Engels an Natalie Liebknecht mit Zusatz von Louise Kautsky.
    NB. digitalisiert IISG-Original K 416-464, L V 366.
  - Lindemann, Hugo., 1892.; K_1066-1067; 2 Briefe
    NB. Briefe auch an Carl Stegmann
    K 1066: Konzept auf Brief an Engels
    digitalisiert IISG-Original K 466, L V 424.
  - Lindheimer, B., 1877.; K_1068-1070; 3 Briefe
    NB. Konzepte auf d. Briefen an Engels.
    NB. digitalisiert IISG-Original L V 425, 426, 427_1.
  - Lloyd, Henry D.(Secr., Committee on Programme and Correspondence, "The Worlds Congress Auxiliary")., 1893.; K_1071; 1 Brief
    NB. Konzept auf Brief von Lloyd an Engels.
    NB. digitalisiert IISG-Original L V 429.
  - Longuet, Charles., 1883.; K_1072; 1 Brief
  - Lopatin, German A. (Hermann)., 1874-1883.; K_1073-1075; 3 Briefe
  - Loria, Achille., 1883.; K_1076-1077; 2 Briefe
    NB. K 1077 nur nach dem Druck bekannt.
    NB. digitalisiert IISG-Original K 467.
  - Märzverein (Frankfurt/M.), Vorstand., 1848.; K_1078; 1 Brief
    Engels schreibt im Namen der Zentralkommission d. deutschen Arbeitervereine d. Schweiz z.Hdn. Wilhelm Adolph Trützschler.
  - Mahon, John L., 1884-1889.; K_1079-1085; 7 Briefe
    NB. K 1079, 1082, 1084-1085 nur nach dem Druck bekannt.
  - Manchester Guardian, Red., 1864.; K_1086; 1 Brief
  - Martignetti, Pasquale., [1883]-1895.; K_1087-1122; 36 Briefe + Beil
    NB. K 1088 = Brief v. 19.VI.1883 mit Notiz von Martignetti v. 22.I.1894; K 1090 = Konzept auf Brief an Engels; K 1102: davon 1 S. + Adresse; Entwurf eines Briefes für Martignetti an Johannes Paul
    K 1109: Brief trägt unter d. Datum "Ben[evento] 22.I.94" die Unterschriften von Martignetti u. 6 weiteren Personen
    K 1110 mit Beil. (= Zeugnis von Engels für u. über Martignetti).
    NB. digitalisiert IISG-Original K 468-500. 669, L V 505.
  - Marx, Eleanor (-Aveling)., 1888-1890.; K_1123-1125; 3 Briefe
    NB. K 1123 nur nach dem Druck bekannt
    K 1124: Nachschr. auf Brief von Ch. Bonnier an Engels (= L 615)
    K 1125: Konzept auf Brief an Engels.
    Siehe auch K 1279.
    NB. digitalisiert IISG-Original L II 18, L V 590.
  - Marx, Jenny., 1849-1870.; K_1126-1136; 11 Briefe